臺灣臺北地方法院刑事判決
111年度審易字第714號
公  訴  人  臺灣臺北地方檢察署檢察官
被      告  林學維


上列被告因賭博案件，經檢察官提起公訴（110年度偵字第11199
號），嗣被告於本院審理時就被訴事實為有罪之陳述，經檢察官
聲請改依協商程序而為判決，本院進行認罪協商程序，判決如下
：
    主      文
申○○犯賭博罪，處罰金新臺幣伍仟元，如易服勞役，以新臺幣壹
仟元折算壹日。 
扣案如附表所示之物均沒收。
　　事實及理由
一、本件犯罪事實及證據，除起訴書犯罪事實欄二、(三)第4行
    「陳政瑋」更正為「Ｃ○○」，起訴書犯罪事實欄三第9至10行
    「110年3月18日下午4時20分」更正為「110年2月2日下午7
    時25分」，並補充「被告申○○於本院審理時之自白」為證據
    外，其餘均引用起訴書之記載（如附件）。
二、本件經檢察官與被告於審判外達成協商之合意且被告已認罪
　　，其合意內容為：被告願受如主文欄所示之刑及沒收（本院
    審判筆錄誤載為「起訴書附表㈢編號9所示之點數卡及現金沒
    收」，應予更正）。本院審酌各情，認上開協商合意並無刑
    事訴訟法第455條之4第1項所列情形之一，檢察官聲請改依
    協商程序而為判決，本院爰不經言詞辯論，於協商合意範圍
    內為協商判決。
三、附記事項：
　　扣案如附表所示之物（即起訴書附表四編號9所載被告所有
    或管理之物），其中編號一為當場賭博之器具，應依刑法第
    2條第2項、第266條第4項規定，不問屬於犯人與否，宣告沒
    收；至編號二自被告身上扣得之賭資，為被告所有且供犯罪
    所用之物，爰依刑法第38條第2項前段規定宣告沒收之。至
    起訴書所載其他扣案物品，非被告所有亦非供其犯本案之罪
    所用之物，爰均不予宣告沒收，附此敘明。
四、依刑事訴訟法第455條之2第1項、第455條之4第2項、第455
    條之8、第454條第2項，修正前刑法第266條第1項，刑法第2
    條第1項前段、第2項、第42條第3項前段、第266條第4項、
    第38條第2項前段，刑法施行法第1條之1第1項、第2項前段
    ，判決如主文。
五、本判決除有刑事訴訟法第455條之4第1項第1款、第2款、第4
    款、第6款、第7款所定情形之一，或違反同條第2項規定者
    外，不得上訴。
本案經檢察官游忠霖提起公訴，檢察官林珮菁到庭執行職務。
中　　華　　民　　國　　111 　年　　10 　月　　26　　日
　　　　　　　　　刑事第二十二庭法　官　莊書雯
以上正本證明與原本無異。
本判決除有刑事訴訟法第455條之4第1項第1款、第2款、第4款、
第6款、第7款所定情形之一，或違反同條第2項規定者外，不得
上訴。如有得上訴之情形，應於收受判決後20日內向本院提出上
訴書狀，並應敘述具體理由；其未敘述上訴理由者，應於上訴期
間屆滿後20日內向本院補提理由書（均須按他造當事人之人數附
繕本）「切勿逕送上級法院」。因疫情而遲誤不變期間，得向法
院聲請回復原狀。
　　　　　　　　　　　　　　　　書記官  周玉惠
中　　華　　民　　國　　111 　年　　10　　月　　26　　日
附錄本案論罪科刑法條：
修正前中華民國刑法第266條
在公共場所或公眾得出入之場所賭博財物者，處三萬元以下罰金
。但以供人暫時娛樂之物為賭者，不在此限。
當場賭博之器具與在賭檯或兌換籌碼處之財物，不問屬於犯人與
否，沒收之。
附表：
編號 物品名稱 數量 一 點數卡籌碼 13張（100點7張、20點6張） 二 現金 新臺幣1,100元 
附件：
臺灣臺北地方檢察署檢察官起訴書
                                    110年度偵字第7154號
                                               第11199號
　　被　　　告　Ｂ○○　男　64歲（民國00年0月00日生）
　　　　　　　　　　　　籍設新北市○○區○○街000巷0號2   樓之3
　　　　　　　　　　　　現居新北市○○區○○街00巷00號4                           樓(送達地址)
　　　　　　　　　　　　國民身分證統一編號：Z000000000號
　　　　　　　　Ｋ○○　女　61歲（民國00年0月00日生）
　　　　　　　　　　　　籍設臺北市○○區○市街00號3樓(臺北市○○區○○○○○○○居○○市○○區○○路0段000巷00  號3樓
　　　　　　　　　　　　國民身分證統一編號：Z000000000號
　　　　　　　　宙○○　女　62歲（民國00年0月00日生）
　　　　　　　　　　　　住新北市○○區○○街00巷00號3樓
　　　　　　　　　　　　國民身分證統一編號：Z000000000號
　　　　　　　　天○○　男　32歲（民國00年00月00日生）
　　　　　　　　　　　　住臺北市○○區○○路000號4樓
　　　　　　　　　　　　國民身分證統一編號：Z000000000號
　　　　　　　　Ｄ○○　女　45歲（民國00年0月00日生）
　　　　　　　　　　　　住新北市○○區○○路00號7樓
　　　　　　　　　　　　國民身分證統一編號：Z000000000號
　　　　　　　　癸○○　男　70歲（民國00年0月0日生）
　　　　　　　　　　　　住新北市○○區○○路00巷00號2樓
　　　　　　　　　　　　國民身分證統一編號：Z000000000號
　　　　　　　　戌○○　女　60歲（民國00年00月0日生）
　　　　　　　　　　　　住新北市○○區○市○路0段000號11
　　　　　　　　　　　　　樓
　　　　　　　　　　　　居臺北市○○區○○○路00巷00號　
　　　　　　　　　　　　國民身分證統一編號：Z000000000號
　　　　　　　　未○○　男　43歲（民國00年00月00日生）
　　　　　　　　　　　　住桃園市○○區○○○街000號(桃園市○○區○○○○○○
　　　　　　　　　　　　居○○市○○區○○街00號8樓之1
　　　　　　　　　　　　國民身分證統一編號：Z000000000號
　　　　　　　　Ｉ○○　女　62歲（民國00年0月00日生）
　　　　　　　　　　　　籍設臺北市○○區○○街00巷0號4樓
                        送達地址：臺北市○○區○○街00巷                        0號3樓
　　　　　　　　　　　　國民身分證統一編號：Z000000000號
　　　　　　　　Ｆ○○　男　71歲（民國00年0月0日生）
　　　　　　　　　　　　住新北市○○區○○路0段00巷0弄00
　　　　　　　　　　　　　號4樓
　　　　　　　　　　　　國民身分證統一編號：Z000000000號
　　　　　　　　Ｇ○○　女　62歲（民國00年0月0日生）
　　　　　　　　　　　　住臺北市○○區○○街00巷00號
　　　　　　　　　　　　居臺北市○○區○○○路0段00號10
　　　　　　　　　　　　　樓之15
　　　　　　　　　　　　國民身分證統一編號：Z000000000號
　　　　　　　　Ｈ○○　男　60歲（民國00年0月00日生）
　　　　　　　　　　　　住新北市○○區○○路000巷00號3樓
　　　　　　　　　　　　國民身分證統一編號：Z000000000號
　　　　　　　　Ｊ○○　男　47歲（民國00年00月00日生）
　　　　　　　　　　　　住高雄市○○區○○路00巷0號
　　　　　　　　　　　　居臺北市○○區○○街00巷0號2樓
　　　　　　　　　　　　國民身分證統一編號：Z000000000號
　　　　　　　　壬○○　男　64歲（民國00年0月00日生）
　　　　　　　　　　　　住臺北市○○區○○○路0段00號10
　　　　　　　　　　　　　樓之15
　　　　　　　　　　　　國民身分證統一編號：Z000000000號
　　　　　　　　戊○○　男　68歲（民國00年0月00日生）
　　　　　　　　　　　　住新北市○○區○○路000號8樓
　　　　　　　　　　　　國民身分證統一編號：Z000000000號
　　　　　　　　巳○○　男　43歲（民國00年0月00日生）
　　　　　　　　　　　　住新北市○○區○○街000巷0號
　　　　　　　　　　　　居新北市○○區○○街000巷0號4樓
　　　　　　　　　　　　國民身分證統一編號：Z000000000號
　　　　　　　　Ｏ○○　女　48歲（民國00年0月0日生）
　　　　　　　　　　　　住臺北市○○區○○路00號2樓
　　　　　　　　　　　　居臺北市○○區○○街00號5樓
　　　　　　　　　　　　國民身分證統一編號：Z000000000號
　　　　　　　　Ｌ○○　女　75歲（民國00年0月00日生）
　　　　　　　　　　　　住臺北市○○區○○街0段00號
　　　　　　　　　　　　居臺北市○○區○○街0段00號2樓
　　　　　　　　　　　　國民身分證統一編號：Z000000000號
　　　　　　　　子○○　男　80歲（民國00年0月0日生）
　　　　　　　　　　　　住桃園市○○區○○○街000巷0號2   樓　　　　　　　　　　　
　　　　　　　　　　　　國民身分證統一編號：Z000000000號
　　　　　　　　卯○○　男　61歲（民國00年0月0日生）
　　　　　　　　　　　　籍設新北市○○區○○○00號
                        現居臺北市○○區○○○路00巷00號
                          2樓(送達地址)
　　　　　　　　　　　　國民身分證統一編號：Z000000000號
　　　　　　　　寅○○　男　57歲（民國00年0月00日生）
　　　　　　　　　　　　住臺北市○○區○○路0段000號2樓
　　　　　　　　　　　　國民身分證統一編號：Z000000000號
　　　　　　　　Ｑ○○　女　59歲（民國00年00月00日生）
　　　　　　　　　　　　住臺北市○○區○○路0段000號3樓
　　　　　　　　　　　　居臺北市○○區○○路0段000號8樓
　　　　　　　　　　　　　之7
　　　　　　　　　　　　國民身分證統一編號：Z000000000號
　　　　　　　　黃○○　男　70歲（民國00年0月00日生）
　　　　　　　　　　　　住臺北市○○區○○路000號2樓
　　　　　　　　　　　　居臺北市○○區○○路000巷00號3樓
　　　　　　　　　　　　國民身分證統一編號：Z000000000號
　　　　　　　　午○○　男　63歲（民國00年0月00日生）
　　　　　　　　　　　　住臺北市○○區○○○路0段00巷00
　　　　　　　　　　　　　號3樓
　　　　　　　　　　　　居臺北市○○區○○街0段00號3樓
　　　　　　　　　　　　國民身分證統一編號：Z000000000號
　　　　　　　　酉○○　男　67歲（民國00年0月00日生）
　　　　　　　　　　　　住新北市○○區○○路00號4樓
　　　　　　　　　　　　國民身分證統一編號：Z000000000號
　　　　　　　　亥○○　男　69歲（民國00年0月0日生）
　　　　　　　　　　　　住新北市○○區○○街00巷00號
　　　　　　　　　　　　國民身分證統一編號：Z000000000號
　　　　　　　　乙○○　男　82歲（民國00年00月0日生）
　　　　　　　　　　　　住新北市○○區○○街00巷0號3樓
　　　　　　　　　　　　國民身分證統一編號：Z000000000號
　　　　　　　　周  鵬  (中國澳門地區人士)　　
                        男　63歲（民國47﹝西元1958﹞年
                                  8月10日生）
　　　　　　　　　　　　住新北市○○區○○街000號3樓
　　　　　　　　　　　　居留證號碼：FA00000000號
　　　　　　　　己○○　女　75歲（民國00年0月0日生）
　　　　　　　　　　　　籍設臺北市○○區○○○路0段000巷                          00號4樓之9
　　　　　　　　　　　　現居臺北市○○區○○○路0段00號6                          樓(送達地址)
　　　　　　　　　　　　國民身分證統一編號：Z000000000號
　　　　　　　　甲○○　女　71歲（民國00年0月0日生）
　　　　　　　　　　　　住新北市○○區○○路000號3樓之A1
　　　　　　　　　　　　國民身分證統一編號：Z000000000號
　　　　　　　　Ｒ○○　男　69歲（民國00年0月00日生）
　　　　　　　　　　　　籍設臺北市○○區○市街00巷0號(臺北市○○區○○○○○0
　　　　　　　　　　　　○居○○市○○區○○路000號地下3  樓之6(送達地址)
　　　　　　　　　　　　國民身分證統一編號：Z000000000號
　　　　　　　　Ｅ○○　男　61歲（民國00年00月00日生）
　　　　　　　　　　　　住新北市○○區○○路000巷00弄00
　　　　　　　　　　　　　號
　　　　　　　　　　　　國民身分證統一編號：Z000000000號
　　　　　　　　Ａ○○　男　37歲（民國00年00月0日生）
　　　　　　　　　　　　住新北市○○區○○街000巷00弄0號
　　　　　　　　　　　　　5樓
　　　　　　　　　　　　居新北市○○區○○路00號20樓之2
　　　　　　　　　　　　國民身分證統一編號：Z000000000號
　　　　　　　　Ｐ○○　女　70歲（民國00年0月00日生）
　　　　　　　　　　　　住新北市○○區○○路0段000巷00號
　　　　　　　　　　　　　4樓
　　　　　　　　　　　　國民身分證統一編號：Z000000000號
　　　　　　　　Ｍ○○　男　64歲（民國00年00月0日生）
　　　　　　　　　　　　籍設臺北市○○區○○街0段000號3   樓
                        現居新北市○○區○○路000號地下3  樓之6(送達地址)
　　　　　　　　　　　　國民身分證統一編號：Z000000000號
　　　　　　　　庚○○　男　67歲（民國00年00月00日生）
　　　　　　　　　　　　住新北市○○區○○○路000號4樓
　　　　　　　　　　　　國民身分證統一編號：Z000000000號
　　　　　　　　Ｎ○○　男　72歲（民國00年0月00日生）
　　　　　　　　　　　　住新北市○○區○○路00號2樓
　　　　　　　　　　　　國民身分證統一編號：Z000000000號
　　　　　　　　丁○○　男　47歲（民國00年0月00日生）
　　　　　　　　　　　　住高雄市○○區○○○街000號
　　　　　　　　　　　　居新北市○○區○○路000巷00號2樓
　　　　　　　　　　　　國民身分證統一編號：Z000000000號
　　　　　　　　辛○○　女　67歲（民國00年00月00日生）
　　　　　　　　　　　　住新北市○○區○○路000巷00號4樓
　　　　　　　　　　　　國民身分證統一編號：Z000000000號
　　　　　　　　辰○○　男　59歲（民國00年0月0日生）
　　　　　　　　　　　　籍設彰化縣○○鄉○○村○○路00號
　　　　　　　　　　　　現居新北市○○區○○街00號2樓(送                        達地址)
　　　　　　　　　　　　國民身分證統一編號：Z000000000號
　　　　　　　　Ｃ○○　男　43歲（民國00年00月00日生）
　　　　　　　　　　　　籍設雲林縣○○鎮○○路000號
　　　　　　　　　　　　現居臺北市○○區○○路000號1樓(                         送達地址)
　　　　　　　　　　　　國民身分證統一編號：Z000000000號
　　　　　　　　丙○○　男　73歲（民國00年0月00日生）
　　　　　　　　　　　　住高雄市○○區○○路0巷0○0號
　　　　　　　　　　　　國民身分證統一編號：Z000000000號
　　　　　　　　玄○○　女　78歲（民國00年0月00日生）
　　　　　　　　　　　　住新北市○○區○○路0段00巷00弄0
　　　　　　　　　　　　　號7樓
　　　　　　　　　　　　國民身分證統一編號：Z000000000號
　　　　　　　　地○○　男　63歲（民國00年00月0日生）
　　　　　　　　　　　　住新北市○○區○○路000號4樓
　　　　　　　　　　　　國民身分證統一編號：Z000000000號
　　　　　　　　Ｓ○○　男　79歲（民國00年0月0日生）
　　　　　　　　　　　　住臺北市○○區○○○路0段00○0號                          3樓　
　　　　　　　　　　　　國民身分證統一編號：Z000000000號
　　　　　　　　宇○○　女　74歲（民國00年0月0日生）
　　　　　　　　　　　　住臺北市○○區○○路000巷0弄00號
　　　　　　　　　　　　　2樓　　　　　　　　
　　　　　　　　　　　　國民身分證統一編號：Z000000000號
　　　　　　　　申○○　男　35歲（民國00年0月00日生）
　　　　　　　　　　　　住新北市○○區○○路0段00號12樓
　　　　　　　　　　　　　之1　　　　　　　
　　　　　　　　　　　　國民身分證統一編號：Z000000000號
上列被告等因賭博案件，業經偵查終結，認應提起公訴，茲將犯
罪事實及證據並所犯法條分敘如下：
        犯罪事實
一、Ｂ○○、Ｋ○○、天○○均曾有涉嫌賭博之刑案紀錄，卻不知戒慎行
    止：
(一)Ｂ○○、Ｋ○○於民國109年7月2日疑提供「吟家休閒館」作為麻
    將賭博場所為警查獲，涉犯刑法第268條前段之意圖營利供給
    賭博場所及同條後段之聚眾賭博罪嫌，惟經本署以109年度
    偵字第19764號認罪嫌不足而為不起訴處分(於本件均未構成
    累犯)。
(二)天○○於108年間涉嫌簽注賭博而犯刑法第266條賭博罪嫌，惟
    經本署以108年度偵字第21368號認罪嫌不足而為不起訴處分
    。另其曾因施用毒品案件，經法院判處有期徒刑5月確定，
    於109年7月17日執行完畢。
二、Ｂ○○自109年5月30日起，即在臺北市○○區○○街0號2樓之41經
    營「吟家休閒館」，以Ｋ○○為內部員工，接待顧客上門打麻
    將消遣。其等於109年7月2日即曾因涉嫌提供「吟家休閒館
    」供人賭玩麻將為警查獲，歷此司法偵查程序，未見有所警
    惕，更於109年10月間雇用員工宙○○、天○○，並提供麻將、
    點數卡(即籌碼)為賭博工具，共同基於意圖營利而供給賭博
    場所及聚眾賭博之犯意聯絡，在該公眾得出入之場所，聚集
    不特定賭客賭博。
(一)賭博方式為賭客需向現場工作人員取得與現金約當一定比例
    之點數卡為籌碼，待每桌聚滿4名賭客就座並各支付所謂服
    務費新臺幣(下同)100元充作抽頭金，由賭客按臺灣麻將(16
    張)組合特定牌組，使用等同於現金之點數卡，率先組成特
    定牌組者即贏家胡牌，得向輸家收取點數，藉此麻將牌組射
    倖性排列組合方式累積籌碼點數(以1底100元、1臺20元計算
    輸贏點數），待賭局結束後，各以手中所持點數，與同桌賭
    客按點數與現金比例結算賭金。
(二)Ｄ○○、癸○○、戌○○、未○○、Ｉ○○、Ｆ○○、陳守欉、Ｇ○○、Ｈ○○、Ｊ
    ○○、壬○○、戊○○、巳○○、Ｏ○○、Ｌ○○、子○○、卯○○、寅○○、Ｑ○○等19人均知悉不得在公共場所或公眾得出入之場所賭博，竟
    各自基於公然賭博之犯意，於110年2月2日夜間9時許為警查
    獲前不詳時間，與其他賭客在上址利用麻將為工具賭博財物
    。嗣警於前述查獲時間，持搜索票上門執行搜索，當場發現
    其等賭玩麻將，並扣得附表一、二所示之物，遂查獲上情。
(三)黃○○、午○○、酉○○、亥○○、壬○○、乙○○、丑○、己○○、甲○○
    、Ｒ○○、巳○○、Ｅ○○、Ａ○○、Ｐ○○、Ｍ○○、庚○○、Ｎ○○、Ｊ○○、丁○○、辛○○、辰○○、陳政瑋、丙○○、玄○○、地○○、Ｓ○○、宇○○、
    申○○等28人均知悉不得在公共場所或公眾得出入之場所賭博
    ，竟各自基於公然賭博之犯意，於110年3月18日下午4時20
    分許為警查獲前不詳時間，與其他賭客在上址內利用麻將為
    工具，以前述方式賭博財物。復為警於前述查獲時間上門執
    行搜索，當場發現其等賭玩麻將，並扣得附表三、四所示之
    物，遂查獲上情。
三、Ｂ○○另意圖營利，基於供給賭博場所及聚眾賭博之犯意，自行
    在「吟家休閒館」從事經營以對照「臺灣今彩539(下稱今彩
    539)」每週一至六之開獎號碼為兌獎依據之地下簽賭站，聚
    集不特定賭客至上開處所簽選號碼下注而賭博財物。賭客得
    以每注80元簽選號碼投注，核對當期「今彩539」中獎號碼
    ，凡對中號碼者按實際投注金額比例計算彩金，簽中2個號碼（
    即俗稱2星）可得彩金530元，簽中3個號碼（即俗稱3星）可
    得彩金5,300元，若未簽中則賭資歸Ｂ○○贏得，其再與上游組頭
    結算損益。嗣為警於110年3月18日下午4時20分許執行搜索
    時，當場查獲葉俊宏甫簽注完成，並扣得簽注單2張。
四、案經臺北市政府警察局萬華分局報告偵辦。
　　　　證據並所犯法條
一、證據清單暨待證事實：
(一)犯罪事實二、(二)及三：吟家休閒館於110年2月2日為警查
    獲賭玩麻將及經營簽注站
編號 證據名稱 待證事實 1 被告Ｂ○○於警詢及偵訊時供述。 否認犯行。供稱： 1.自109年5月30日起開始經營吟家休閒館，提供麻將供不特定客人玩牌，並向每名客人先收取100元茶水費之事實。 2.被告Ｋ○○、宙○○、天○○為其聘僱員工，負責在現場幫忙倒茶水、幫客人跑腿及現場清潔等工作，並由其發放薪資。 3.否認有提供簽賭今彩539之服務，僅係討論牌型及研究開獎號碼云云。 2 被告宙○○於警詢及偵訊時供述。 1.坦承自109年11月起，在吟家休閒館內任職，時薪140元，負責在現場招呼客人、發放點數卡、協助客人換零錢及計算輸贏、打掃、倒茶水等工作。 2.坦承吟家休閒館提供麻將供客人玩牌，每人每將收取100元，並提供點數卡籌碼。 3.佐證被告Ｂ○○為吟家休閒館現場負責人，會當場簽牌或作帳。 3 被告Ｋ○○於警詢及偵訊時供述。  1.坦承自109年11月起，在吟家休閒館內任職，時薪140幾元，負責在現場幫忙服務客人，並協助客人換鈔，於牌局結束後，由客人自行結算輸贏、兌換現金，僅在一旁監看，避免客人發生爭執。 2.坦承吟家休閒館提供麻將供客人玩牌，並於牌局之初會對顧客發放點數卡1,000點。 3.佐證被告Ｂ○○為吟家休閒館現場負責人，負責向客人收取100元茶水費；被告宙○○、天○○為員工。 4 被告天○○於警詢及偵訊時供述。 1.坦承其自109年9月起，在吟家休閒館內任職，時薪150元，負責在現場招呼客人、打掃、買便當等工作，其於警方查獲時在第6桌與客人一起玩麻將之事實。 2.坦承吟家休閒館提供麻將供客人玩牌，每人每將收取100元，並提供點數卡籌碼1,000點；若身無籌碼點數，方得以現金充作賭資；每將結束會游為避免產生糾紛，有協助客人計算輸贏。 3.佐證被告Ｂ○○為吟家休閒館現場負責人；被告Ｋ○○、宙○○則為員工。 5 被告Ｄ○○（第1桌）於警詢及偵訊時供述 1.警詢原坦承為警查獲前，在吟家休閒館賭博麻將，每人每將需繳交100元費用，並取得1,000點之點數卡作為籌碼，點數卡每1點折計1元，於牌局結束後，由賭客自行結算，其於警方查獲時輸了800元。 2.偵訊時改口否認會以現金結算麻將輸贏累積點數。 3.佐證被告宙○○係現場工作人員。 6 被告癸○○（第1桌）於警詢及偵訊時供述。 1.警詢原坦承為警查獲前，在吟家休閒館賭博麻將，每人每將需繳交100元費用，並取得1,000點之點數卡作為籌碼，點數卡每1點折計1元，於牌局結束後，由賭客自行結算，其於警方查獲時輸了460元之事實。 2.偵訊時改口否認會以現金結算麻將輸贏累積點數。 3.佐證被告Ｋ○○係現場工作人員。 7 被告戌○○（第1桌）於警詢及偵訊時供述。 1.警詢原坦承為警查獲前，在吟家休閒館賭博麻將，每人每將需繳交100元費用，並取得1,000點之點數卡作為籌碼，點數卡每1點折計1元，於牌局結束後，由賭客自行結算，其於警方查獲時贏了140元。 2.偵訊時改口否認會以現金結算麻將輸贏累積點數。 3.佐證被告天○○、Ｋ○○、宙○○係現場工作人員。 8 被告未○○（第1桌）於警詢時供述。 1.警詢坦承為警查獲前，在吟家休閒館賭博麻將，每人每將需繳交100元費用，並取得1,000點之點數卡作為籌碼，點數卡每1點折計1元，於牌局結束後，由賭客自行結算賭金，於警方查獲時贏1,120元。 2.佐證被告Ｂ○○係負責人。 9 被告Ｉ○○（第2桌）於警詢及偵訊時供述。 1.警詢原坦承為警查獲前，在吟家休閒館打麻將，每人每將需支付100元茶水費，並取得1,000點之點數卡作為籌碼，點數卡每1點折計1元，於牌局結束後，由賭客自行結算。 2.偵訊時改口否認會以現金結算麻將輸贏累積點數。 3.佐證係被告Ｋ○○向其收取100元茶水費；被告Ｂ○○則坐在櫃檯處。 10 被告Ｆ○○（第2桌）於警詢及偵訊時供述 1.坦承為警查獲前，在吟家休閒館打麻將，每人每將需支付100元茶水費，並取得1,000點之點數卡作為籌碼，點數卡每1點折計1元，於牌局結束後，由賭客自行以現金結算，其於警方查獲時輸了約200至300元之事實。 2.佐證被告Ｂ○○係負責人；被告Ｋ○○、宙○○則係現場工作人員之事實。 11 證人即同案被告陳守欉（第2桌）於警詢及偵訊時證述。 1.坦承為警查獲前，在吟家休閒館打麻將，每人每將需支付100元茶水費，並取得1,000點之點數卡作為籌碼，點數卡1點折計1元，於牌局結束後，由賭客自行以現金結算之事實。 2.佐證被告Ｂ○○係負責人。 12 被告Ｇ○○（第2桌）於警詢時供述。 1.坦承為警查獲前，在吟家休閒館打麻將，每人每將需支付100元茶水費，並以點數卡作為籌碼計算輸贏，點數卡1點折計1元，於牌局結束後，由賭客自行以現金結算之事實。 2.佐證被告Ｂ○○係負責人；被告天○○、Ｋ○○、宙○○則係員工。 13 被告Ｈ○○（第3桌）於警詢及偵訊時之供述 否認犯行。供稱為警查獲前，在吟家休閒館打麻將，每人每將需支付100元費用，並以點數卡作為籌碼計算麻將輸贏，初來乍到不清楚店內規則云云。 14 被告Ｊ○○（第3桌）於警詢及偵訊時供述。 1.警詢原坦承為警查獲前，在吟家休閒館打麻將，每人每將需支付100元茶水費，並取得1,000點之點數卡作為籌碼，點數卡1點折計1元，於牌局結束後，由賭客自行以現金結算，其於警方查獲時贏了1,060點。 2.偵訊時改口否認會以現金結算麻將輸贏累積點數。 3.佐證被告Ｂ○○應為負責人坐在櫃檯處，與被告天○○、Ｋ○○共同負責發放便當。 15 被告壬○○（第3桌）於警詢時供述。 1.坦承為警查獲前，在吟家休閒館打麻將，每人每將需支付100元茶水費，並以點數卡作為籌碼，點數卡1點折計1元，於牌局結束後，由賭客自行以現金結算，其於警方查獲時輸了460點之事實。 2.佐證被告Ｂ○○係負責人；被告Ｋ○○則負責現場茶水、便當及清潔。 16 被告戊○○（第4桌）於警詢時供述。 1.坦承為警查獲前，在吟家休閒館打麻將，每人每將需支付100元茶水費，並以點數卡作為籌碼，點數卡1點折計1元，於牌局結束後，由賭客自行以現金結算之事實。 2.佐證被告Ｂ○○係負責人；被告Ｋ○○則負責倒茶水之事實。 17 被告巳○○（第5桌）於警詢及偵訊時之供述 1.警詢原坦承為警查獲前，在吟家休閒館賭博麻將，每人每將需繳交100元費用，並以點數卡作為籌碼，每1點相當於1元，於牌局結束後，由賭客自行以現金結算，其於警方查獲時輸了360元之事實。 2.佐證被告Ｂ○○係負責人；被告天○○、Ｋ○○、宙○○則係員工。 18 被告Ｏ○○（第5桌）於警詢時供述。 1.坦承為警查獲前，在吟家休閒館賭博麻將，每人每將需繳交100元茶水費，並取得1,000點之點數卡作為籌碼，於牌局結束後，由賭客自行以現金結算，其於警方查獲時輸了500點。 2.佐證被告Ｂ○○係負責人。 19 被告Ｌ○○（第7桌）於警詢時供述。 1.坦承為警查獲前，在吟家休閒館賭博麻將，並以點數卡作為籌碼，其於警方查獲時籌碼已輸光之事實。 2.佐證被告Ｂ○○係坐在櫃檯處；被告Ｋ○○、宙○○則係員工。 20 被告子○○（第7桌）於警詢及偵訊時供述。 1.警詢原坦承為警查獲前，在吟家休閒館賭博麻將，每人每將需繳交100元費用，並取得1,000點之點數卡作為籌碼，每1點相當於1元，於牌局結束後，由賭客自行以現金結算，其於警方查獲時輸了460元。 2.偵訊時改口否認會以現金結算麻將輸贏累積點數。 3.佐證被告Ｂ○○係負責人發放籌碼，且有向其收取100元費用並提供點數卡；被告Ｋ○○、宙○○則係現場工作人員，負責倒水及清潔。 21 被告卯○○（第7桌）於警詢及偵訊時供述。 1.警詢原坦承為警查獲前，在吟家休閒館賭博麻將，每人每將需繳交100元費用，並以點數卡作為籌碼，每1點相當於1元，於牌局結束後，由賭客自行以現金結算，其於警方查獲時贏了400元。 2.偵訊時改口否認會以現金結算麻將輸贏累積點數。 3.佐證被告Ｂ○○坐在櫃檯處，收茶水費100元。 22 被告寅○○（第9桌）於警詢及偵訊時供述。 1.警詢原坦承為警查獲前，在吟家休閒館賭博麻將，每人每將需繳交100元清潔費，並以點數卡作為籌碼。 2.偵訊時改口否認會以現金結算麻將輸贏累積點數。 3.佐證被告Ｂ○○係負責人，並協助賭客結算輸贏；被告Ｋ○○、宙○○則為員工之事實。 23 被告Ｑ○○（第9桌）於警詢時供述。 1.坦承為警查獲前，在吟家休閒館賭博麻將，每人每將需繳交100元費用，並取得1,000點之點數卡作為籌碼，其於警方查獲時輸了760元。 2.佐證被告Ｂ○○係負責人；被告Ｋ○○則為員工。 24 同案被告即賭客林達富（第3桌）、許碧芳、莊富智、黃玉郎（上3人為第4桌）、游志誠、詹瑞景（上2人為第5桌）、蔡寶琴、陳源成、黃麗文（上3人為第6桌）、江秋英（第7桌）、施寬裕、馬健成、鍾秋香、何宜璋（上4人為第8桌）、黃新宗、文金巾（上2人為第9桌）等16人於警詢及偵訊時證述。 1.吟家休閒館提供麻將等賭具，供其等在該處賭博財物。 2.被告Ｂ○○、Ｋ○○、宙○○、天○○於警方查獲當日均在吟家休閒館內服務賭客。 3.證人即同案被告江秋英指證被告Ｂ○○有向其收取100元費用，並發放點數卡。 4.證人即同案被告施寬裕指證係被告Ｋ○○負責安排座位，並向其收取100元費用及協助結算輸贏。 5.證人即同案被告何宜璋指證被告Ｋ○○於牌局結束後，協助賭客結算輸贏。 6.證人即同案被告黃新宗指證被告Ｋ○○有向其收取100元費用，並發放1,000點點數卡。 25 證人即同案被告葉俊宏於警詢及偵訊時證述 指證賭客可至吟家休閒館櫃檯處向被告Ｂ○○下注今彩539，每注約80元，其至上址簽賭約有半年，總共輸了約1至2萬元，於警方查獲當日下注了456元。 26 扣案如附表一所示物品、現場蒐證影像照片14張。 佐證賭客在吟家休閒館賭玩麻將，並由該處工作人員發放點數卡、協助計算輸贏點數、兌換賭金。嗣為警搜索並扣附表一所示物品。 1.倘吟家休閒館並無以點數卡代替現金賭博財物並得兌換現金，何須多此一舉為顧客計算分數，徒增成本開銷？已然不合常理。 2.遑論上址每月營運成本約42萬元，且109年12月份、110年1月份之營業收入則分別高達67萬9,011元、63萬124元，尚有賭客欠款、員工預支薪水；現場扣案賭資8萬1,600元、抽頭金2萬5,957元，與現場賭客人數計算可收取之抽頭金或茶水費顯不相當。綜上，足認吟家休閒館有聚眾賭博情事。 
(二)犯罪事實二(二)部分：
編號 證據名稱 待證事實 1 被告黃○○（第1桌）於警詢時供述。 1.坦承為警查獲前，在吟家休閒館賭博麻將，每人每將需繳交100元費用，並取得1,000點之點數卡作為籌碼，於牌局結束後，由賭客自行以現金結算，賭場員工會至賭桌向賭客收回籌碼。 2.佐證被告Ｋ○○為員工，有向其收取100元費用，並負責泡茶、清潔及協助結算輸贏。 2 被告午○○（第2桌）於警詢及偵訊時供述。 1.警詢原坦承查獲前，在吟家休閒館打麻將，每人每將需支付100元茶水費，以點數卡作為籌碼計算輸贏，點數卡每1點折計1元，於牌局結束後，由賭客自行以現金結算，其於警方查獲時輸960點。 2.偵訊時改口否認會以現金結算麻將輸贏累積點數。 3 被告酉○○（第2桌）於警詢及偵訊時之供述 1.警詢原坦承為警查獲前，在吟家休閒館打麻將，每人每將需支付100元茶水費，並以點數卡作為籌碼計算輸贏，點數卡每1點折計1元，於牌局結束後，由賭客自行以現金結算，其於警方查獲時輸了180點。 2.偵訊時改口否認會以現金結算麻將輸贏累積點數。 4 被告亥○○（第2桌）於警詢及偵訊時之供述 1.警詢原坦承為警查獲前，在吟家休閒館打麻將，每人每將需支付100元茶水費，並以點數卡作為籌碼計算輸贏，點數卡1點折計1元，於牌局結束後，由賭客自行以現金結算，其於警方查獲時贏了1,000點。 2.偵訊時改口否認會以現金結算麻將輸贏累積點數。 5 被告壬○○（第3桌）於警詢時供述。 1.坦承為警查獲前，已取得1000點之籌碼點數卡，並準備賭博麻將，1底100點、1臺20點，每1點折計1元，於牌局結束後，由同桌賭客自行以現金結算。 2.佐證警方查獲當日，被告Ｂ○○係現場負責人，被告Ｋ○○則為現場員工。 6 被告乙○○（第3桌）於警詢及偵訊時供述。 1.警詢原坦承查獲前已取得點數卡1,000點為籌碼，準備賭博麻將，每1點相當於1元，於牌局結束後，由同桌賭客自行計算輸贏。 2.偵訊時改口否認會以現金結算麻將輸贏累積點數。 7 被告丑○（第3桌）於警詢及偵訊時供述。 1.警詢原坦承為警查獲前，已取得1000點之籌碼點數卡，並準備賭博麻將，每1點相當於1元，於牌局結束後，由同桌賭客自行計算輸贏。 2.偵訊時改口否認會以現金結算麻將輸贏累積點數。 8 被告己○○（第4桌）於警詢及偵訊時供述 1.坦承為警查獲前，在吟家休閒館賭博麻將，每人每將需繳交100元費用，並取得點數卡作為籌碼，每1點相當於1元，於牌局結束後，由賭客自行以現金結算，其於警方查獲時輸了100點。 2.偵訊時改口否認會以現金結算麻將輸贏累積點數。 3.被告Ｂ○○、Ｋ○○分別為負責人與員工。 9 被告甲○○（第4桌）於警詢及偵訊時供述。 1.坦承為警查獲前，在吟家休閒館賭博麻將，每人每將需繳交100元費用，並以點數卡作為籌碼，每1點相當於1元，於牌局結束後，由賭客自行以現金結算，其於警方查獲時贏了640點之事實。 2.偵訊時改口否認會以現金結算麻將輸贏累積點數。 3.佐證被告Ｋ○○為現場服務員，負責收取100元費用，並發放便當茶水。 10 被告Ｒ○○（第4桌）於警詢及偵訊時供述。 1.坦承為警查獲前，在吟家休閒館賭博麻將，每人每將需繳交100元費用，並以點數卡作為籌碼，每1點相當於1元，於牌局結束後，由賭客自行以現金結算，其於警方查獲時輸了420點之事實。 2.偵訊時改口否認會以現金結算麻將輸贏累積點數。 3.佐證被告Ｂ○○幫忙倒茶水；被告Ｋ○○為現場服務員，負責收取100元費用，並負責發放便當茶水。 11 被告巳○○（第5桌）於警詢及偵訊時供述。 1.警詢原坦承查獲前在吟家休閒館賭博麻將，每人每將需繳交100元費用，每1點相當於1元，並取得1,000點之點數卡作為籌碼，於牌局結束後，由賭客自行以現金結算，其於警方查獲時贏了200點。 2.偵訊時改口否認會以現金結算麻將輸贏累積點數。 3.佐證被告Ｂ○○為負責人；被告宙○○、Ｋ○○為員工。 12 被告Ｅ○○（第5桌）於警詢及偵訊時供述。 1.警詢原坦承查獲前，在吟家休閒館賭博麻將，每人每將需繳交100元費用，並取得1,000點之點數卡作為籌碼，每1點相當於1元，於牌局結束後，由賭客自行以現金結算，其於警方查獲時贏了340點。 2.偵訊時改口否認會以現金結算麻將輸贏累積點數。 3.佐證被告Ｋ○○為員工。 13 被告Ａ○○（第5桌）於警詢及偵訊時供述。 1.坦承查獲前，在吟家休閒館賭博麻將，每人每將需繳交100元費用，並取得點數卡作為籌碼，每1點相當於1元，於牌局結束後，由賭客自行以現金結算，其於警方查獲時輸了360點。 2.偵訊時改口否認會以現金結算麻將輸贏累積點數。 3.佐證被告Ｂ○○為負責人，被告宙○○、Ｋ○○為員工。 14 被告Ｐ○○（第5桌）於警詢及偵訊時供述。 1.警詢原坦承查獲前，在吟家休閒館賭博麻將，每人每將需繳交100元費用，並以點數卡作為籌碼，每1點相當於1元，於牌局結束後，由賭客自行以現金結算，其於警方查獲時輸了180元。 2.偵訊時改口否認會以現金結算麻將輸贏累積點數。 3.佐證被告Ｂ○○為負責人，被告Ｋ○○會協助賭客計算輸贏點數，與被告宙○○均屬於員工。 15 被告Ｍ○○（第6桌）於警詢及偵訊時供述。 1.警詢原坦承查獲前，在吟家休閒館賭博麻將，每人每將需繳交100元費用，並以點數卡作為籌碼，每1點相當於1元，於牌局結束後，由賭客自行以現金結算，其於警方查獲時贏了240元。 2.偵訊時改口否認會以現金結算麻將輸贏累積點數。 3.佐證被告Ｂ○○、Ｋ○○分別為負責人、員工，會協助賭客計算輸贏點數。 16 被告庚○○（第6桌）於警詢時供述。 1.坦承查獲前，在吟家休閒館賭博麻將，每人每將需繳交100元費用，並以點數卡作為籌碼，每1點相當於1元，於牌局結束後，由賭客自行以現金結算，其於警方查獲時輸了200多元。 2.佐證被告Ｂ○○係負責人；被告Ｋ○○則為員工之事實。 17 被告Ｎ○○（第6桌）於警詢及偵訊時供述 1.警詢原坦承查獲前，在吟家休閒館賭博麻將，每人每將需繳交100元費用，並以點數卡作為籌碼，每1點相當於1元，於牌局結束後，由賭客自行以現金結算，其於警方查獲時贏了160元。 2.偵訊時改口否認會以現金結算麻將輸贏累積點數。 3.佐證被告Ｂ○○坐在辦公桌處，負責掌控店內情形；被告Ｋ○○負責收取100元入場費、叫外送及檳榔等工作之事實。 18 被告Ｊ○○（第6桌）於警詢及偵訊時供述。 二次均為警查獲。 1.警詢原坦承查獲前，在吟家休閒館賭博麻將，每人每將需繳交100元茶水費，並取得1,000點之點數卡作為籌碼，每1點相當於1元，於牌局結束後，由賭客自行以現金結算，其於警方查獲時輸了140元。 2.偵訊時改口否認會以現金結算麻將輸贏累積點數。 3.佐證被告Ｂ○○係負責人；被告Ｋ○○則為員工。 19 被告丁○○（第7桌）於警詢及偵訊時供述。 1.警詢原坦承查獲前，在吟家休閒館賭博麻將，每人每將需繳交100元茶水費，並以點數卡作為籌碼，每1點相當於1元，於牌局結束後，由賭客自行以現金結算，其於警方查獲時輸了460元。 2.偵訊時改口否認會以現金結算麻將輸贏累積點數。 3.佐證被告Ｂ○○坐在櫃檯處；被告Ｋ○○則為服務人員，會協助計算輸贏點數。 20 被告辛○○（第7桌）於警詢及偵訊時供述。 1.警詢原坦承為警查獲前，在吟家休閒館賭博麻將，每人每將需繳交100元茶水費，並取得1,000點之點數卡作為籌碼，每1點相當於1元，於牌局結束後，由賭客自行以現金結算。 2.偵訊時改口否認會以現金結算麻將輸贏累積點數。 3.佐證被告Ｂ○○坐在櫃檯處；被告Ｋ○○則為服務人員。 21 被告辰○○（第7桌）於警詢及偵訊時供述。 1.警詢原坦承查獲前，在吟家休閒館賭博麻將，每人每將需繳交100元茶水費，並以點數卡作為籌碼，每1點相當於1元，於牌局結束後，由賭客自行以現金結算，於警方查獲時贏了240元。 2.偵訊時改口否認會以現金結算麻將輸贏累積點數。 3.佐證被告Ｂ○○坐在櫃檯處；被告Ｋ○○則為服務人員。 22 被告Ｃ○○（第7桌）於警詢及偵訊時供述。 1.警詢原坦承查獲前，在吟家休閒館賭博麻將，每人每將需繳交100元茶水費，並以點數卡作為籌碼，每1點相當於1元，於牌局結束後，由賭客自行以現金結算，其於警方查獲時贏了220元之事實。 2.偵訊時改口否認會以現金結算麻將輸贏累積點數。 3.佐證被告Ｂ○○坐在櫃檯處服務。 23 被告丙○○（第8桌）於警詢及偵訊時供述。 1.警詢原坦承查獲前，在吟家休閒館賭博麻將，每人每將需繳交100元費用，並以點數卡作為籌碼，每1點相當於1元，於牌局結束後，由賭客自行以現金結算，其於警方查獲時輸了660元。 2.偵訊時改口否認會以現金結算麻將輸贏累積點數。 24 被告玄○○（第8桌）於警詢及偵訊時供述。 1.警詢原坦承查獲前，在吟家休閒館賭博麻將，每人每將需繳交100元費用，並以點數卡作為籌碼，每1點相當於1元，於牌局結束後，由賭客自行以現金結算，其於警方查獲時輸了60元。 2.偵訊時改口否認會以現金結算麻將輸贏累積點數。 3.佐證被告Ｂ○○會協助計算輸贏點數。 25 被告地○○（第8桌）於警詢及偵訊時供述。 1.警詢原坦承查獲前，在吟家休閒館賭博麻將，每人每將需繳交100元費用，並以點數卡作為籌碼，每1點相當於1元，於牌局結束後，由賭客自行以現金結算，其於警方查獲時輸280元。 2.偵訊時改口否認會以現金結算麻將輸贏累積點數。 3.佐證被告Ｋ○○會協助計算輸贏點數。 26 被告Ｓ○○（第8桌）於警詢時供述。 1.坦承為警查獲前，在吟家休閒館賭博麻將，每人每將需繳交100元費用，並以點數卡作為籌碼，每1點相當於1元，於牌局結束後，由賭客自行以現金結算，其於警方查獲時贏1,000元。 2.佐證被告Ｋ○○會協助計算輸贏點數。 27 被告宇○○（第9桌）於警詢及偵訊時供述。 1.警詢原坦承查獲前，在吟家休閒館賭博麻將，每人每將需繳交100元費用，並以點數卡作為籌碼，每1點相當於1元，於牌局結束後，由賭客自行以現金結算，其於警方查獲時，該桌其中1名賭客如廁後未返回，正等待湊桌。 2.偵訊時改口否認會以現金結算麻將輸贏累積點數。 3.佐證被告Ｂ○○充任櫃檯服務人員；被告Ｋ○○負責收取茶水費、點數卡。 28 被告申○○（第9桌）於警詢及偵訊時供述。 1.坦承為警查獲前，在吟家休閒館賭博麻將，每人每將需繳交100元費用，並以點數卡作為籌碼，每1點相當於1元，於牌局結束後，由賭客自行以現金結算之事實。 2.佐證被告Ｂ○○、Ｋ○○為工作人員，被告Ｋ○○會講解場地規則，並聲明賭客得私下現金結算輸贏，與店家無涉。 3.其雖辯稱尚未開局，惟衡其自承查獲當日下午2時許光顧，迄下午4時20分許為警持票上門搜索，豈非無所事事呆立當場？顯不合常理。 29 證人即同案被告林玉里（第1桌）於警詢及偵訊時證述。 1.坦承為警查獲前，在吟家休閒館賭博麻將，每人每將需繳交100元費用予現場工作人員，並獲得1,000點點數卡作為籌碼，點數卡1底代表100點，每臺代表20點，每1點折計1元，於牌局結束後，由賭客自行結帳，其於警方查獲時輸了260元之事實。 2.佐證警方查獲當日係被告Ｋ○○向其收取100元費用；被告Ｂ○○則坐在辦公桌處之事實。 30 同案被告蔡章鵬（第1桌）於警詢時供述。 坦承為警查獲前，在吟家休閒館賭博麻將，每人每將開始前需繳交100元費用給店家，同時取得籌碼點數卡，點數卡1底代表100點，1臺代表20點，每1點折計1元，於牌局結束後，同桌賭客會自行以現金計算輸贏，其於警方查獲時輸了360元之事實。 31 證人即同案被告楊良妹（第1桌）於警詢及偵訊時證述。 1.坦承為警查獲前，在吟家休閒館賭博麻將，每人每將開始前需繳交100元費用給店家，同時取得籌碼點數卡1,000點，點數卡1底代表100點，1臺代表20點，每1點折計1元，於牌局結束後，同桌賭客會自行以現金計算輸贏，現場員工會收回點數卡交並協助賭客計算輸贏，其於警方查獲時贏了620元。 2.佐證警方查獲當日係被告Ｋ○○向其收取100元費用，並發放點數卡；被告Ｂ○○則坐在櫃檯處。 32 同案被告姚明敏（第2桌）於警詢時供述。 坦承為警查獲前，在吟家休閒館賭博麻將，每人每將開始前需繳交100元費用給店家，同時取得籌碼點數卡，每1點折計1元，結束後，同桌賭客會自行以現金計算輸贏之事實。 33 證人即同案被告鍾秋香（第3桌）於警詢及偵訊時之供述 坦承為警查獲前，已取得1,000點之籌碼點數卡，並準備賭博麻將，每1點相當於1元，於牌局結束後，由同桌賭客自行計算輸贏之事實。 34 證人即同案被告陳守欉（第4桌）於警詢及偵訊時證述。 坦承為警查獲前，在吟家休閒館賭博麻將，每人每將開始前需繳交100元費用給店家，同時取得籌碼點數卡，每1點折計1元，結束後，同桌賭客會自行以現金計算輸贏，其於警方查獲時輸了120點之事實。 35 證人即同案被告游志誠（第9桌）於警詢及偵訊時證述。 坦承為警查獲前，在吟家休閒館賭博麻將，每人每將開始前需繳交100元費用給店家，同時取得籌碼點數卡，每1點折計1元，結束後，同桌賭客會自行以現金計算輸贏之事實。 36 扣案如附表三所示物品、警方蒐證照片10張、現場查獲照片8張。 吟家休閒館為警持搜索票搜索並扣得附表三所示物品。倘吟家休閒館無以點數卡代替現金賭博財物並得兌換現金，何須於110年2月2日為警查獲後，復多此一舉為顧客計算分數，徒增成本開銷？顯不合常理，則吟家休閒館有聚眾賭博情事甚明。 
二、核被告等人所為：
(一)被告Ｂ○○、Ｋ○○、宙○○、天○○等4人係犯刑法268條前段意圖營
    利供給賭博場所及後段聚眾賭博罪嫌。
　1.其等間有犯意聯絡及行為分擔，請論以共同正犯；又以一行
    為同時觸犯上開2罪名，為想像競合犯，請依刑法第55條規
    定，從一重之意圖營利聚眾賭博罪論處。
　2.其等提供場所聚眾賭博行為，顯係基於同一營利意圖，本質
    上乃具有反覆、延續性行為之特徵，於刑法評價上應僅成立
    一罪，亦請依集合犯論以一罪。
　3.本件扣案物品，含下列不法所得，請依法宣告沒收之。
　4.至被告等人經營賭博場所之不法所得，參諸卷附扣案月報表
    可知：
 (1)109年12月份、110年1月份之營業收入分別為67萬9,011元、
    63萬124元，每月平均收入65萬4,567.5元。
 (2)109年6月份至11月份之營業收入估計為392萬7,405元（計算
    式：65萬4,567.5元*6個月）。
 (3)以上(1)、(2)加計扣案之附表編號1、2現金4萬8,757元（計
    算式：25,957+22,800）；附表三編號1至3、14現金1萬7,87
    0元（計算式：13,600+300+700+3,270），為其等經營賭博
    場所之不法所得共計533萬4,054元，為其等犯罪所得，請依
    刑法第38條之1第1項前段、第3項規定沒收之，如於全部或
    一部不能沒收或不宜執行沒收時，追徵其價額。　
(二)被告Ｄ○○、癸○○、戌○○、未○○、Ｉ○○、Ｆ○○、Ｇ○○、Ｈ○○、Ｊ○○、
    壬○○、戊○○、巳○○、Ｏ○○、Ｌ○○、子○○、卯○○、寅○○、Ｑ○○、
    黃○○、午○○、酉○○、亥○○、乙○○、丑○、己○○、甲○○、Ｒ○○、
    Ｅ○○、Ａ○○、Ｐ○○、Ｍ○○、庚○○、Ｎ○○、丁○○、辛○○、辰○○、陳
    政瑋、丙○○、玄○○、地○○、Ｓ○○、宇○○、申○○等44人則均係
    犯111年1月12日修正公布前刑法第266條第1項在公眾得出入
    之場所賭博財物罪嫌，其中被告Ｊ○○、壬○○、巳○○等3人於11
    0年2月2日、3月18日各有2次賭博犯行，犯意有別，請分論
    併罰。
(三)被告天○○曾受有期徒刑執行完畢，有本署刑案資料查註紀錄
    表在卷可參，其於5年內故意再犯本件有期徒刑以上之罪，
    為累犯，請依刑法第47條第1項規定及司法院釋字第775號解
    釋意旨，裁量是否加重其刑。
(四)末請審酌被告等人犯後迄今仍矢口否認犯行，尚飾詞狡辯，
    毫無悔意，且被告Ｂ○○、Ｋ○○於查獲後仍繼續在該址經營麻將
    賭場，犯後態度不佳，建請予從重量刑，如量處得易科罰金
    之刑，請提高其易科之折算金額，以資懲戒。
三、依刑事訴訟法第251條第1項提起公訴。
　  此　致
臺灣臺北地方法院
中　　華　　民　　國　 111　　年　　3 　　月　　7 　　日
　　　　　　　　　　　　　　　檢  察  官  游忠霖
本件正本證明與原本無異
中　　華　　民　　國　 111　　年　　3 　　月　　21　　日
　　　　　　　　　　　　　　　書　記　官　黃美雰
附錄本案所犯法條全文
中華民國刑法第266條（111年1月12日修正前）
在公共場所或公眾得出入之場所賭博財物者，處三萬元以下罰金
。但以供人暫時娛樂之物為賭者，不在此限。
當場賭博之器具與在賭檯或兌換籌碼處之財物，不問屬於犯人與
否，沒收之。
中華民國刑法第268條
意圖營利，供給賭博場所或聚眾賭博者，處 3 年以下有期徒刑
，得併科 9 萬元以下罰金。
附表一：110年2月2日為警查獲扣案物品
編號 扣案物品 數量 所有人或保管人 備註 1 抽頭金 2萬5,957元 Ｂ○○  2 賭資 2萬2,800元 Ｂ○○  3 監視器螢幕 1臺 Ｂ○○ 含電源線、鍵盤及滑鼠 4 監視器主機 3臺 Ｂ○○ 含電源線 5 監視器鏡頭 4顆 Ｂ○○  6 發票機 1臺 Ｂ○○  7 計算機 2臺 Ｂ○○  8 麻將賭具 9副 Ｂ○○  9 牌尺 36支 Ｂ○○  10 搬風骰子 9顆 Ｂ○○  11 骰子 27顆 Ｂ○○  12 二聯式收銀機專用統一發票 8個 Ｂ○○  13 2月2日539簽注單 1張 Ｂ○○  14 吟家休閒館名片 1張 Ｂ○○  15 吟家休閒館停車證 1張 Ｂ○○  16 109年7月統一發票明細表 1張 Ｂ○○  17 109年8月統一發票明細表 1張 Ｂ○○  18 統一發票收執聯 49張 Ｂ○○  19 昱昌棋牌社會員卡本 3本 Ｂ○○  20 帳本 1本 Ｂ○○  21 2月1日桌次表及帳冊 1本 Ｂ○○  22 12月13日至12月29日收支帳冊 17張 Ｂ○○  23 1月1日至1月31日收支帳冊 31張  Ｂ○○  24 會員欠款單 2張 Ｂ○○ 12月1日至12月31日、 1月1日至1月31日 25 吟家員工薪資單 2張 Ｂ○○ 12月份、元月份 26 12月1日至12月31日營收總表 1張 Ｂ○○  27 廢棄物清除合約單 1張 Ｂ○○  28 今彩539帳冊 1本 Ｂ○○  29 桌次時間表 1張 Ｂ○○  30 入股同意書 5張 Ｂ○○  31 臺北市商業處函 1本 Ｂ○○  32 食品販賣機設置契約書 1張 Ｂ○○  33 自動販賣機設置契約書 1張 Ｂ○○  34 3、4月借款單 2張 Ｂ○○  35 110年1、2月份二聯式統一發票 2本 Ｂ○○  36 2月2日收支帳單及收據 4張 Ｂ○○  37 個人會員入會申請書 1本 Ｂ○○  38 吟家休閒館印章 1個 Ｂ○○  39 昱昌棋牌社會員基本資料 1本 Ｂ○○  40 行動電話門號0000000000號手機 1支 Ｂ○○ IMEI：000000000000000 41 行動電話門號0000000000號手機 1支 Ｋ○○ IMEI：00000000000000 42 行動電話門號0000000000號手機 1支 宙○○ IMEI：00000000000000 43 各桌籌碼(點數卡) 351張 如附表二 500點32張、100點142張 、20點177張 
附表二：110年2月2日查獲各桌扣得籌碼（點數卡）及現金
編號 扣案物品 數量 所有人或保管人 備註 1 現金 5,800元 Ｄ○○   點數卡籌碼 2張 Ｄ○○ 100點2張，共計200點  現金 2,600元 癸○○   點數卡籌碼 11張 癸○○ 100點4張、20點7張， 共計540點  現金 9,500元 戌○○   點數卡籌碼 9張 戌○○ 500點1張、100點6張、20點2張，共計1,140點  現金 1,000元 未○○   點數卡籌碼 18張 未○○ 500點3張、100點4張、20點11張，共計2,120點  　　小  計 現金1萬8,900元 點數卡籌碼40張  500點4張、100點16張、 20點20張，共計4,000點 2 現金 2萬400元 Ｉ○○   簽單 1張 Ｉ○○   點數卡籌碼 7張 Ｉ○○ 500點2張、100點1張、 20點4張，共計1,180點  現金 100元 Ｆ○○   點數卡籌碼 15張 Ｆ○○ 500點2張、100點4張、20點9張，共計1,580點  現金 700元 陳守欉   點數卡籌碼 10張 陳守欉 100點6張、20點4張， 共計680點  點數卡籌碼 8張 Ｇ○○ 100點5張、20點3張， 共計560點  　　小  計 現金2萬1,200元點數卡籌碼40張  500點4張、100點16張、 20點20張，共計4,000點 3 現金 500元 Ｈ○○   點數卡籌碼 2張 Ｈ○○ 100點2張，共計200點  現金 500元 Ｊ○○   點數卡籌碼 15張 Ｊ○○ 500點3張、100點4張、20點8張，共計2,060點  現金 300元 壬○○   點數卡籌碼 7張 壬○○ 100點5張、20點2張， 共計540點  現金 300元 林達富   點數卡籌碼 16張 林達富 500點1張、100點5張，20點10張，共計1,200點  　　小  計 現金1,600元 點數卡籌碼40張  500點4張、100點16張、 20點20張，共計4,000點 4 現金 200元 許碧芳   點數卡籌碼 24張 許碧芳 500點1張、100點14張、20點9張，共計2,080點  現金 300元 戊○○   點數卡籌碼 3張 戊○○ 20點3張，共計60點  現金 800元 莊富智   點數卡籌碼 8張 莊富智 500點2張、100點4張、 20點4張，共計1,280點  現金 200元 黃玉郎   點數卡籌碼 5張 黃玉郎 500點1張、20點4張， 共計1,640點  　　小  計 現金1,500元 點數卡籌碼40張  500點4張、100點16張、 20點20張，共計4,000點 5 現金 1,200元 巳○○   點數卡籌碼 14張 巳○○ 500點2張、100點5張、20點7張，共計1,640點  現金 1,000元 游志誠   點數卡籌碼 14張 游志誠 100點3張、20點11張，共計520點  現金 400元 詹瑞景   點數卡籌碼 11張 詹瑞景 500點1張、100點8張、20點2張，共計1,340點  現金 1,000元 Ｏ○○   點數卡籌碼 1張 Ｏ○○ 500點1張，共計500點  　　小  計 現金3,600元 點數卡籌碼40張  500點4張、100點16張、 20點20張，共計4,000點 6 現金 100元 天○○   點數卡籌碼 16張 天○○ 500點1張、100點5張、20點10張，共計1,200點  現金 100元 蔡寶琴   點數卡籌碼 3張 蔡寶琴 500點1張、20點2張， 共計540點  現金 100元 陳源成   點數卡籌碼 11張 陳源成 500點1張、100點7張、20點3張，共計1,260點  現金 100元 黃麗文   點數卡籌碼 10張 黃麗文 500點1張、100點4張、20點5張，共計1,000點  　　小  計 現金400元 點數卡籌碼40張  500點4張、100點16張、 20點20張，共計4,000點 7 現金 500元 Ｌ○○   現金 100元 江秋英   點數卡籌碼 20張 江秋英 100點8張、20點12張， 共計1,040點  現金 1,000元 子○○   點數卡籌碼 3張 子○○ 500點1張、20點2張， 共計540點  現金 500元 卯○○   點數卡籌碼 14張 卯○○ 500點1張、100點8張、20點5張，共計1,400點  　　小  計 現金2,100元 點數卡籌碼37張  500點2張、100點16張、 20點19張，共計2,980點 8 現金 5,200元 施寬裕   點數卡籌碼 7張 施寬裕 100點2張、20點5張， 共計300點  現金 720元 馬健成   點數卡籌碼 4張 馬健成 500點1張、100點2張、20點1張，共計720點  現金 2,400元 鍾秋香   點數卡籌碼 27張 鍾秋香 500點3張、100點10張、20點14張，共計2,780點  現金 700元 何宜璋   點數卡籌碼 2張 何宜璋 100點2張，共計200點  　　小  計 現金8,500元 點數卡籌碼40張  500點4張、100點16張、 20點20張，共計4,000點 9 現金 100元 黃新宗   點數卡籌碼 29張 黃新宗 500點2張、100點12張、20點15張，共計2,500點  現金 2,000元 文金巾   點數卡籌碼 1張 文金巾 20點1張，共計20點  現金 100元 寅○○   現金 200元 Ｑ○○   點數卡籌碼 4張 Ｑ○○ 100點2張、20點2張， 共計240點  　　小  計 現金2,400元 點數卡籌碼34張  500點2張、100點14張、 20點18張，共計2,760點 

附表三：110年3月18日為警查獲扣案物品
編號 扣案物 數量 所有人或保管人 備註 1 抽頭金 1萬3,600元 Ｂ○○ 抽屜 2 抽頭金 300元 Ｂ○○ 桌上 3 賭資 700元 Ｂ○○ 身上皮夾內 4 中華民國110年3、4月份統一發票 17本 Ｂ○○  5 監視器主機 2臺 Ｂ○○ 含電源線、滑鼠1個 6 監視器螢幕 1臺 Ｂ○○ 含電源線 7 監視器鏡頭 4顆 Ｂ○○  8 3月18日桌次表 1張 Ｂ○○  9 永豐銀行交易指示單 1張 Ｂ○○  10 麻將賭具 9副 Ｂ○○  11 牌尺 36支 Ｂ○○  12 搬風骰子 9顆 Ｂ○○  13 骰子 27顆 Ｂ○○  14 抽頭金 3,270元 Ｋ○○ 黑色小包包內 15 各桌籌碼（點數卡） 357張 如附表四 500點35張、100點142張、20點180張 
附表四：110年3月18日查獲各桌扣得籌碼（點數卡）及現金
編號 扣案物 數量 所有人或保管人 備註 1 現金 500元 林玉里   點數卡籌碼 6張 林玉里 500點1張、100點2張、 20點3張，共計760點  現金 900元 蔡章鵬   點數卡籌碼 4張 蔡章鵬 500點1張、100點1張、 20點2張，共計640點  現金 1萬7,800元 黃○○   點數卡籌碼 9張 黃○○ 500點1張、100點4張、20點4張，共計980點  現金 1,600元 楊良姝   點數卡籌碼 21張 楊良姝 500點1張、100點9張、20點11張，共計1,620點  小  計 現金2萬800元 點數卡籌碼40張  500點4張、100點16張、20點20張，共計4,000點 2 現金 100元 午○○   點數卡籌碼 2張 午○○ 20點2張，共計40點  現金 2,900元 姚明敏   點數卡籌碼 13張 姚明敏 500點1張、100點5張、20點7張，共計1,140點  點數卡籌碼 9張 酉○○ 500點1張、100點2張、20點6張，共計820點  現金 7,600元 亥○○   點數卡籌碼 16張 亥○○ 500點2張、100點9張、20點5張，共計2,000點  小  計 現金1萬600元 點數卡籌碼40張  500點4張、100點16張、20點20張，共計4,000點 3 現金 300元 壬○○   點數卡籌碼 10張 壬○○ 500點1張、100點4張、20點5張，共計1,000點  現金 300元 乙○○   點數卡籌碼 10張 乙○○ 500點1張、100點4張、20點5張，共計1,000點  現金 100元 丑○   點數卡籌碼 10張 丑○ 500點1張、100點4張、20點5張，共計1,000點  現金 200元 鍾秋香   點數卡籌碼 10張 鍾秋香 500點1張、100點4張、20點5張，共計1,000點  小  計 現金900元 點數卡籌碼40張  500點4張、100點16張、20點20張，共計4,000點 4 現金 700元 己○○   點數卡籌碼 5張 己○○ 500點1張、100點4張，共計900點  現金 2,800元 甲○○   點數卡籌碼 22張 甲○○ 500點1張、100點9張、20點12張，共計1,640點  現金 1,100元 Ｒ○○   點數卡籌碼 5張 Ｒ○○ 500點1張、20點4張， 共計580點  現金 800元 陳守欉   點數卡籌碼 8張 陳守欉 500點1張、100點3張、20點4張，共計880點  小  計 現金5,400元 點數卡籌碼40張  500點4張、100點16張、20點20張，共計4,000點 5 現金 1,000元 巳○○   點數卡籌碼 12張 巳○○ 500點1張、100點6張、20點5張，共計1,200點  現金 1,000元 Ｅ○○   點數卡籌碼 19張 Ｅ○○ 500點1張、100點6張、20點12張，共計1,340點  現金 300元 Ａ○○   點數卡籌碼 4張 Ａ○○ 500點1張、100點1張、20點2張，共計640點  現金 1,000元 Ｐ○○   點數卡籌碼 5張 Ｐ○○ 500點1張、100點3張、20點1張，共計820點  小  計 現金3,300元 點數卡籌碼40張  500點4張、100點16張、20點20張，共計4,000點 6 現金 9,800元 Ｍ○○   點數卡籌碼 6張 Ｍ○○ 500點2張、100點2張、20點2張，共計1,240點  現金 3,300元 庚○○   點數卡籌碼 5張 庚○○ 500點1張、100點2張、20點2張，共計740點  現金 1,000元 Ｎ○○   點數卡籌碼 14張 Ｎ○○ 500點1張、100點5張、20點8張，共計1,160點  現金 400元 Ｊ○○   點數卡籌碼 15張 Ｊ○○ 100點7張、20點8張， 共計860點  小  計 現金1萬4,500元 點數卡籌碼40張  500點4張、100點16張、20點20張，共計4,000點 7 現金 4,200元 丁○○   點數卡籌碼 3張 丁○○ 500點1張、20點2張， 共計540點  現金 2,300元 辛○○   點數卡籌碼 10張 辛○○ 500點1張、100點4張、20點5張，共計1,000點  現金 4,000元 辰○○   點數卡籌碼 14張 辰○○ 500點1張、100點6張、20點7張，共計1,240點  現金 4,400元 Ｃ○○   點數卡籌碼 13張 Ｃ○○ 500點1張、100點6張、20點6張，共計1,220點  小  計 現金1萬4,900元 點數卡籌碼40張  500點4張、100點16張、20點20張，共計4,000點 8 現金 1,400元 丙○○   點數卡籌碼 9張 丙○○ 100點2張、20點7張， 共計340點  現金 900元 張萬緞   點數卡籌碼 15張 張萬緞 100點8張、20點7張， 共計940點  現金 1,000元 地○○   點數卡籌碼 12張 地○○ 100點6張、20點6張， 共計720點  現金 1,000元 Ｓ○○   點數卡籌碼 4張 Ｓ○○ 500點4張，共2,000計點  小  計 現金4,300元 點數卡籌碼40張  500點4張、100點16張、20點20張，共計4,000點 9 現金 7,100元 游志誠   點數卡籌碼 11張 游志誠 500點2張、100點2張、20點7張，共計1,340點  現金 6,600元 宇○○   點數卡籌碼 13張 宇○○ 500點1張、100點5張、20點7張，共計1,140點  現金 1,100元 申○○   點數卡籌碼 13張 申○○ 100點7張、20點6張， 共計820點  小  計 現金1萬4,800元 點數卡籌碼37張  500點3張、100點14張、20點20張，共計3,300點